臺灣高等法院民事裁定
109年度破抗字第27號
抗  告  人  財政部臺北國稅局

法定代理人  許慈美  


相  對  人  李岳霖律師即佳達開發建設有限公司破產管理人

上列抗告人因與佳達開發建設有限公司間宣告破產事件，對於中
華民國108年11月12日臺灣士林地方法院108年度執破字第1號所
為裁定提起抗告，本院裁定如下： 
    主  文
抗告駁回。
抗告費用由抗告人負擔。
    理  由
一、本件抗告意旨略以：抗告人於108年1月31日申報之債權與財
    政部北區國稅局汐止稽徵所於107年12月19日申報之債權為
    同一債權，為避免對相對人重複課稅，始調整由抗告人補充
    申報，並無逾期申報云云。
二、按破產人之債權人，應於規定期限內向破產管理人申報其債
    權，其不依限申報者，不得就破產財團受清償，此觀破產法
    第65條第1項第5款規定即明。次按對於破產債權之加入或其
    數額有異議者，應於第一次債權人會議終結前提出之，但其
    異議之原因知悉在後者，不在此限；前項爭議，由法院裁定
    之，破產法第125條定有明文。又法院依破產法第125條第2
    項所為之裁定，在破產程序中該債權是否可以加入，及其數
    額若干，雖專以該裁定為準，但該裁定並無實體上確定債權
    及其數額之效力，故當事人對實體上有爭執者，非另行訴請
    確定無由解決，在訴訟中並可依破產法第144條規定以謀救
    濟。準此可知，破產法院對於申報之破產債權是否存在及其
    債權額多寡是否確實，僅就債權人提出之文件為形式上審查
    為已足，如依形式審查之結果，足以明瞭有債權存在時，即
    得准許該債權列入破產債權。當事人若對於該裁定之債權及
    其數額存有實體爭執，自得另行起訴請求確定，據以否認該
    裁定之效力。倘該訴訟致分配有稽延之虞，破產管理人得依
    破產法第144條規定，按照分配比例提存相當金額，而將所
    餘財產分配於其他債權人。
三、經查，佳達開發建設有限公司於107年11月5日經原法院以10
    6年度破字第29號裁定宣告破產，並定申報債權之期間為破
    產宣告裁定日起至107年11月24日止，惟抗告人遲至108年1
    月31日始以財北國稅內湖服字第1080951160號函及更正債權
    明細表向相對人申報債權(見原審卷一第62至63頁)，顯逾破
    產債權申報期限。抗告人固提出106年度營利事業所得稅結
    算申報核定通知書證明其申報之債權存在及其數額(見原審
    卷一第185頁)，然揆諸上開說明，抗告人已無從於該申報期
    限屆滿後再行增加或表明仍有審核中稅捐而列入破產債權。
    從而，原法院裁定抗告人申報之破產債權不得列入本件破產
    債權為分配，核無違誤。抗告意旨指摘原裁定不當，求予廢
    棄，為無理由，應予駁回。
四、據上論結，本件抗告為無理由，爰裁定如主文。
中　　華　　民　　國　　109 　年　　8 　　月　　24　　日
                  民事第二十二庭
                        審判長法  官  張靜女
                              法  官  丁蓓蓓
                              法  官  湯美玉
正本係照原本作成。
本裁定除以適用法規顯有錯誤為理由外，不得再抗告。如提起再
抗告，應於收受送達後10日內委任律師為代理人向本院提出再抗
告狀。並繳納再抗告費新臺幣１千元。
中　　華　　民　　國　　109 　年　　8 　　月　　24　　日
　　　　　　　　　　　　　    書記官  陳美宜